【裁判字號】    98,抗,456
【裁判日期】    980430
【裁判案由】    聲請定應執行之刑
【裁判全文】
臺灣高等法院臺中分院刑事裁定           98年度抗字第456號
抗  告  人即
受  刑  人  甲○○
上列抗告人因檢察官聲請定其應執行之刑案件，不服臺灣臺中地
方法院中華民國98年4月2日裁定（98年度聲字第1506號），提起
抗告，本院裁定如下：
    主  文
抗告駁回。
    理  由
一、抗告意旨略以：(一)民國（下同）97年8月25日在台電K書中心
    自由路公園路口：鍾寶慧離開座位40分鐘，事情發生不在
    場，也要當證人？「當時」抗告人即受刑人甲○○（以下簡
    稱為抗告人）在找垃圾桶，找不到，就把手中垃圾丟入水溝
    。吳俊良睡眼惺忪看見抗告人手中有紅紙，就以為抗告人
    拿了錢，也沒有看到抗告人拉開皮包拉鍊，也出來做證人？
    也已丟入水溝了，錢包拿在抗告人手裡，裡面的錢當然屬於
    抗告人的。陳彥謹38號座位根本沒有放東西，天色已晚，
    整排都沒人了，誰去翻東西，誰又當時看到了，一派胡言！
    (二)賴佩瑜97年9月2日在學士路麥當勞方形座位放了什麼東
    西人離開，當時沒有人知道，抗告人坐圓桌到換座位，為何
    不拿了就走？方形桌前後人看不到！誰知道當時她丟了東西
    ，自己也不知道？怪誰？方鈺嫻坐方形桌，坐在最後面，
    竟然說看到！天大的謊言！在抗告人離去時的門口擋了1
    位女生，碰了抗告人3下，不讓抗告人離開，為什麼？憑什
    麼？什麼理由？簡直妨害自由。(三)天地良心，抗告人守本分
    ，抗告人不越矩，抗告人不做違背良心及違法的事，請法官
    、檢察官、書記官再三明察，還抗告人清白好嗎？名譽是人
    的第二生命，抗告人人生才要開始，抗告人若違法，宗教無
    法原諒，抗告人要洗禮，請不要耽誤抗告人，抗告人是很敬
    拜神的，抗告人不願意說謊話，神會審判，抗告人怕影響宗
    教信仰之途。所以抗告人明講，抗告人沒違法，請放過抗告
    人好嗎？(四)判抗告人無罪好嗎？！云云。
二、按刑法第53條規定：「數罪併罰，有二裁判以上者，依第五
    十一條之規定，定其應執行之刑。」，同法第51條第6款規
    定：「數罪併罰，分別宣告其罪之刑，依下列各款定其應執
    行者：六、宣告多數拘役者，比照前款定其刑期。但不得逾
    一百二十日。」，又同法第41條第1項規定：「犯最重本刑
    為五年以下有期徒刑以下之刑之罪，而受六個月以下有期徒
    刑或拘役之宣告者，得以新臺幣一千元、二千元或三千元折
    算一日，易科罰金。但確因不執行所宣告之刑，難收矯正之
    效或難以維持法秩序者，不在此限。」；再按刑事訴訟法第
    477條第1項規定：「依刑法第四十八條應更定其刑者，或依
    刑法第五十三條及第五十四條應依刑法第五十一條第五款至
    第七款之規定，定其應執行之刑者，由該案犯罪事實最後判
    決之法院之檢察官，聲請該法院裁定之。」
三、經查，本件抗告人因犯竊盜等罪，經臺灣臺中地方法院先後
    判處如附表所示之刑（其中附表編號2、3經受刑人上訴本院
    ，經本院以98年度上易字第287號程序駁回上訴在案，故仍
    應係第一審確定案件），均經分別確定在案。茲檢察官聲請
    定其應執行之刑，原審法院審核之後，認合於數罪併罰之要
    件，檢察官之聲請為正當，應定其應執行之刑，而依刑事訴
    訟法第477條第1項，刑法第53條、第51條第6款、第41條第1
    項規定，裁定定其應執行刑為拘役70日，併諭知如易科罰金
    之折算標準，本院審查全卷，認原審法院裁定於法並無不合
    。至於抗告意旨請求就抗告人所犯竊盜等罪為無罪之判決云
    云，惟因附表編號1至3所示之罪均已判決確定，抗告人如對
    相關確定判決有所不服，應依刑事訴訟法之規定提起再審或
    非常上訴以資救濟，而非於僅為形式審查之定應執行刑程序
    表示不服，且抗告人所犯如附表所示竊盜等罪，是否應為無
    罪之諭知，並非本院就定應執行刑事項所能審酌之範圍，此
    部分抗告意旨顯有違誤。綜上所述，原審法院所為定應執行
    刑之裁定，於法並無不合，抗告人抗告意旨以上開情詞提起
    本件抗告，其抗告並無理由，應予駁回。
四、據上論斷，依刑事訴訟法第412條，裁定如主文。
中    華    民    國    98    年    4     月    30    日
             刑事第十一庭 審判長法  官  陳  朱  貴
                                法  官  郭  同  奇
                                法  官  胡  文  傑
上列正本證明與原本無異。
不得再抗告。
                                書記官  蔡  嘉  萍
中    華    民    國    98    年    4    月      30   日
  受刑人甲○○定應執行刑案件一覽表
┌────────┬──────────┬──────────┬──────────┐
│編            號│         1          │         2          │         3          │
├────────┼──────────┼──────────┼──────────┤
│罪            名│竊盜                │竊盜未遂            │竊盜                │
├────────┼──────────┼──────────┼──────────┤
│宣     告     刑│拘役40日            │拘役20日            │拘役30日            │
├────────┼──────────┼──────────┼──────────┤
│犯   罪   日  期│97年09月02日        │97年08月25日        │97年08月25日        │
│                │                    │                    │                    │
├────────┼──────────┼──────────┼──────────┤
│偵查（自訴）機關│    臺中地檢        │    臺中地檢        │    臺中地檢        │
│年   度   案  號│97年度偵字第22127號 │97年度偵字第21281號 │97年度偵字第21281號 │
├───┬────┼──────────┼──────────┼──────────┤
│      │法    院│    臺中地院        │    臺中地院        │    臺中地院        │
│最  後├────┼──────────┼──────────┼──────────┤
│事實審│案    號│97年度中簡字第3237號│97年度易字第4415號  │97年度易字第4415號  │
│      ├────┼──────────┼──────────┼──────────┤
│      │判決日期│    97年10月31日    │    97年12月30日    │    97年12月30日    │
├───┼────┼──────────┼──────────┼──────────┤
│      │法    院│    臺中地院        │臺灣高等法院臺中分院│臺灣高等法院臺中分院│
│確  定├────┼──────────┼──────────┼──────────┤
│判  決│案    號│97年度中簡字第3237號│98年度上易字第287號 │98年度上易字第287號 │
│      │        │                    │（程序駁回）        │（程序駁回）        │
│      ├────┼──────────┼──────────┼──────────┤
│      │判    決│    97年12月01日    │    98年02月24日    │    98年02月24日    │
│      │確定日期│                    │                    │                    │
├───┴────┼──────────┼──────────┼──────────┤
│備            註│    臺中地檢        │    臺中地檢        │    臺中地檢        │
│                │97年度執字第18471號 │98年度執字第3997號  │98年度執字第3997號  │
└────────┴──────────┴──────────┴──────────┘


司法院資訊處製作；財團法人民間司法改革基金會備份。
